# 投资合伙企业作为普通合伙人的长期股权投资的问题

提问人：jinbaifa 时间：2015-01-30 18:16:53
对，其收益主要是管理费收入，如何处理更恰当呢？

回答人：chenyiwei
此类管理人不具有控制、共同控制或重大影响的份额可以作为“可供出售金融资产”核算。